【裁判字號】    99,台抗,797
【裁判日期】    991021
【裁判案由】    假處分
【裁判全文】
最高法院民事裁定              九十九年度台抗字第七九七號
再 抗告 人  東森得易購股份有限公司台北分公司
法定代理人  吉姆克萊格
訴訟代理人  陳瑞萍律師
上列再抗告人因與趙靜儀（藝名斯容）間聲請假處分事件，對於
中華民國九十九年八月十一日台灣高等法院裁定（九十九年度抗
字第八六二號），提起再抗告，本院裁定如下：
    主  文
原裁定廢棄，應由台灣高等法院更為裁定。
    理  由
本件原法院將台灣台北地方法院（下稱台北地院）所為准再抗告
人供擔保後，對相對人趙靜儀（藝名斯容）為定暫時狀態處分之
裁定廢棄，變更裁定駁回再抗告人之聲請，無非以：按於爭執之
法律關係有民事訴訟法第五百三十八條第一項所定情形時，債權
人即得請求為定暫時狀態之處分，於本案判決確定前暫時實現其
權利，此與一般假處分之目的在保全將來執行，債權人於取得假
處分裁定後，在本案執行前並不能受有若何現實利益者，尚有不
同。查再抗告人於台北地院陳稱：兩造於民國九十八年三月十八
日簽訂節目演出之委任契約（下稱系爭契約），約定相對人於九
十八年四月一日起至一○○年三月三十一日止，擔任伊公司電視
購物節目主持人，並出席相關作業會議，於上開期間，非經伊事
前書面同意，不得主持或參與其他與電視購物節目相同或類似性
質之節目或廣告演出活動。詎相對人於期間尚未屆滿前，預告將
自九十九年五月十六日起拒絕履行合約，並出席與伊有競爭關係
公司之活動，及擔任該公司之節目主持人，已違反系爭契約規定
，造成伊公司經營士氣及商譽嚴重而不可彌補之損害，爰依民事
訴訟法第五百三十二條規定，於兩造履行契約訴訟判決確定前，
願供擔保，請准為假處分之裁定，命相對人於一○○年三月三十
一日前，依兩造簽訂之節目演出契約，擔任伊公司電視購物節目
主持人之節目演出，並出席相關作業會議，且非經伊事前書面同
意，不得主持或參與其他與電視購物節目相同或類似性質之節目
或廣告演出活動等語。惟兩造就雙方是否存有再抗告人所稱之委
任契約顯有爭執，且再抗告人聲請假處分之內容，已實現其主張
之權利，非以保全將來之強制執行為目的，理應依民事訴訟法第
五百三十八條規定聲請定暫時狀態之處分，乃竟依同法第五百三
十二條規定聲請假處分，於法即有未合。台北地院復未依其主張
之原因事實及法律關係審判，逕依民事訴訟法第五百三十八條第
一項規定裁定准其聲請，自係逾越其聲請之範圍而任作判斷，應
認相對人之抗告為有理由等詞，為其論據。
惟查，再抗告人於台北地院及原法院雖均陳稱依民事訴訟法第五
百三十二條規定聲請假處分，惟其聲請狀所載請求處分之內容及
理由，既已表明係就所爭執之法律關係，為避免重大損害而聲請
定暫時狀態之處分，則其法律依據應為民事訴訟法第五百三十八
條之規定，台北地院依職權適用法律，本於上開規定而為裁定，
自難謂係逾越再抗告人聲請之範圍而任作判斷。原法院未審究再
抗告人之聲請是否合於民事訴訟法第五百三十八條規定，台北地
院所為裁定是否允洽，即以上開理由廢棄台北地院之裁定，變更
裁定駁回再抗告人之聲請，於法自有違誤。再抗告論旨，指摘原
裁定不當，求予廢棄，非無理由。
據上論結，本件再抗告為有理由。依民事訴訟法第四百九十五條
之一第二項、第四百七十七條第一項、第四百七十八條第二項，
裁定如主文。
中    華    民    國  九十九  年    十    月  二十一  日
                      最高法院民事第一庭
                          審判長法官  蕭  亨  國  
                                法官  李  慧  兒  
                                法官  高  孟  焄  
                                法官  劉  靜  嫻  
                                法官  袁  靜  文  
本件正本證明與原本無異
                                      書  記  官  
中    華    民    國  九十九  年   十一   月    二    日
                                                      v

司法院資訊處製作；財團法人民間司法改革基金會備份。
